【裁判字號】    90,訴,397
【裁判日期】    901030
【裁判案由】    侵權行為損害賠償
【裁判全文】
臺灣臺南地方法院民事判決  九十年度訴字第三九七號
    原      告  乙○○
    訴訟代理人  楊保定
    被      告  甲○○
    訴訟代理人  王國仰
右當事人間請求侵權行為損害賠償事件，經本院交通法庭移送前來，本院判決如左：
    主      文
被告應給付原告新台幣壹拾捌萬零玖佰壹拾陸元，及自民國八十九年十一月七日起至
清償日止，按週年利率百分之五計算之利息。
原告其餘之訴駁回。
訴訟費用由被告負擔百分之十二，餘由原告負擔。
本判決原告勝訴部分，於原告以新台幣陸萬壹仟元供擔保後，得假執行。但被告如於
假執行程序實施前以新台幣壹拾捌萬零玖佰壹拾陸元為原告預供擔保，得免為假執行
。
原告其餘假執行之聲請駁回。
    事      實
甲、原告方面：
一、聲明：（一）被告應給付原告新台幣（下同）一百四十九萬元，及自起訴狀繕本
    送達之翌日起至清償日止按週年利率百分之五計算之利息。（二）原告願供擔保
    ，請准宣告假執行。
二、陳述：
（一）被告甲○○於民國（下同）八十九年四月二十二日十四時許，駕駛車牌號ＧＺ
      ─二四０九號自小客車，沿台南市○○路○○道由東向西行駛，途經台南市○○路四八五巷口西側時，原應注意行經無號誌岔路口，變換車道時，應注意安
      全距離，而依當時天候晴、無障礙、視距良好，並無不能注意之情形，竟於變
      換車道時，未注意安全距離，而使其自小客車右側與原告楊峻傑所騎乘之車牌
      號碼ＵＰＮ─五六八號機車發生擦撞，致原告輕機車右偏撞擊違規停於路邊由
      同案被告丙○○所有車號Ｓ３─０六一二號自小客車摔倒（原告未對丙○○提
      出刑事告訴），而受有右手臂裂傷、頭部外傷等傷害，凡此事實，有台灣省台
      南區車輛行車事故鑑定委員會八十九年九月一日南鑑字第八九０八一六號鑑定
      意見書，台灣台南地方法院檢察官八十九年度偵字第六九七九號起訴書可稽，
      並由鈞院刑事庭審理中，核被告之過失行為顯構成共同侵權行為。
（二）按「因犯罪而受損害之人，於刑事訴訟程序得附帶提起民事訴訟，對於被告及
      依法負損害賠償責任之人，請求回復其損害。前項請求之範圍，依民法之規定
      。」刑事訴訟法第四百七十八條定有明文。又「因故意或過失，不法侵害他人
      之權利者，負損害賠償責任」、「不法侵害他人之身體或健康者，對於被害人
      因此喪失或減少勞動能力或增加生活上之需要，應負損害賠償責任。」、「數
      人共同不法侵害他人之權利者，連帶負損害賠償責任。」民法第一百八十四條
      第一項前段、第一百九十三條第一項、第一百八十五條第一項均定有明文。
（三）本件原告於八十九年四月二十二日遭被告甲○○駕駛自小客車擦撞、同案被告
      丙○○違規停車而受傷（按：原告與同案被告丙○○於本件審理中已達成訴訟
      上和解），致今日仍有車禍後遺症即頭部外傷合併腦震盪等重大難治之傷害，
      被告甲○○之過失行為與原告之損害乃有相當因果關係，自應由被告甲○○賠
      償之。茲將原告之損害臚列於左：
      (1)醫療費用：原告自八十九年四月二十二日送醫急救迄今，尚在後遺症治療中
        ，計花費醫療費用約新台幣（下同）四十萬元。醫療費用除現有收據及機車
        修理費共二萬一千二百二十二元。軍醫院要單位下公文才能開立醫療費用。
        當時急於救治，並沒考慮要收據。高級中藥及補給品計花了新台幣三十六萬
        一千五百元，理由是服用西藥會昏睡，原告為軍人，必須由衛兵叫醒。又原
        告右手肘紅腫發炎，至國術館敷藥已發費將近一萬元，原告要求開收據，但
        遭拒絕；原告車禍至今，右手肘及腰椎，常發生疼痛，嚴重的話，坐無法
        站起來，且右手肘無力，醫師交待不宜劇烈運動，不然要長期治療。
      (2)增加生活上必要之支出：原告因被撞傷而迄今仍時有暈眩，短暫失明、記憶
        力減弱等車禍後遺症，需特別調養，計已花費六十萬元。又原告軍校生活請
        假不能超過時次，如超過校方會自動退學，退學要清償金額約七十萬元，原
        告父母只能勞心、勞力地南北往返送藥給原告，原告父母南北往返十七次如
        下表：四月廿七日、五月七、十四、廿一、廿八日。六月二、十、十六、廿
        六日。七月二、七、十六、卅日。八月四、十一、廿日、九月廿三日，有高
        速公路收費站收據。
      (3)非財產上之損害金部分：按原告於車禍發生時尚在就學中，遽遭此禍，致身
        體現仍殘留該次車禍後遺症，身心受創甚巨，精神上之痛苦，委實難以言喻
        ，又原告現為軍人，軍人是保家衛國，只有休假才能與家人團聚，而原告休
        假是進入醫院看診，原告之父母則是提心吊膽地過日子，只盼望原告休假勿
        再進入醫院看診，原告爰依法請求賠償非財產上之損害五十萬元。
      (4)以上總計損害為一百五十萬元。
三、證據：提出奇美醫院診斷證明書四件及收費收據六件、台灣省台南區車輛行車事
    故鑑定委員會八十九年九月一日南鑑字第一九０八一六號及鑑定意見書一件、臺
    灣臺南地方法院檢察署八十九年度偵字第六九七九號起訴書一件、國軍八０七總
    醫院就醫證明書二件、國軍台南醫院疾病證明單一件、政治作戰學校學生指揮部
    學生在學證明書一件、機車修理費收據一件、國道高速公路購票收據及繳費證明
    二十五件、機器腳踏車行車執照一件（以上均影本）。
乙、被告方面：
一、聲明：（一）原告之訴駁回。（二）如受不利判決，被告願供擔保，請准免為假
    執行。
二、陳述：
（一）原告固起訴主張：「被告甲○○…於變換車道時，未注意安全距離，而使其自
      小客車右側與原告乙○○所騎乘之機車發生擦撞，致原告輕機車右側撞擊違規
      停於路邊由被告丙○○所駕自小客車摔倒，而受有右手臂裂傷、頭部外傷等傷
      害」等情（見起訴狀第二頁），惟查：
      (1)被告所駕駛之車牌Ｇ二─二四○九號自小客車確實未與原告駕駛之機車發生
        擦撞，「台南市警察局交通隊事故調查表」記載：被告之車損部位（代碼）
        為「○○」（亦即無任何車損）。而富邦產險公司出具之「汽車險賠案查證
        報告表」亦記載：「Ｇ二─二四０九無車損」，而被告甲○○於警局初訊即
        供明：「（你人何處受傷，車輛何處損壞？）我人未受傷。我車無車損。」
        （見八十九年四月二十二日偵訊筆錄），足徵原告上開主張，顯然不實。
      (2)原告所提台灣省台南區車輛行車事故鑑定委員會鑑定意見書之鑑定意見欄係
        明確記載：「如王車與機車有接觸，則：一、甲○○駛小客車，變換車道未
        注意安全距離，為肇事主因。」亦即，該鑑定結果並未認定被告有擦撞原告
        之事實，（否則直接認定被告應負肇事責任即可，何須附加條件？）且以「
        被告之車有接觸擦撞原告之車」為被告應負肇事責任之前提條件，而揆諸首
        開說明，被告既無擦撞原告之事實，豈能遽令被告負責？本件刑案之起訴書
        及判決書均疏未注意前揭鑑定結果係以「二車有接觸」為前提條件，率斷認
        定事實，洵有未洽。
（二）本件係因駕駛在後之原告超速行駛，且疏未注意車前狀況，渠駕駛之機車右手
      把因而撞及同案被告丙○○違規停於路邊之Ｓ三─○六一二號自小客車左側後
      視鏡，而發生事故，蓋查：
      (1)前揭意見書之鑑定意見欄即揭明：「乙○○駕駛輕機車，行經無號誌岔路口
        ，未減速慢行，未注意車前狀況，為肇事次因」。
      (2)事故發生現場之證人劉治國，亦於本件刑案到庭結證稱渠「聽到機車引擎急
        速運轉之聲音」等語無訛（見  鈞院八十九年度交易字第六００號案件八十
        九年十二月二十九日審判筆錄），足見原告當時車速之快。
      (3)前揭刑事判決即認定：「適有乙○○騎乘輕型機車，沿上述開元路慢車道，
        以四十公里之時速（實則，原告當時車速在六十公里／時以上），由東往西
        方向超速行駛…」（見判決書第一頁）「本件告訴人乙○○駛上開車牌號碼
        ＵＰＮ︱五六八號之輕型機車，在屬市區道路之台南市○○路上行駛，其時
        速依照道路交通安全規則第九十三條第一項第三款之規定，應不得超過三十
        公里，而告訴人於警訊時業已稱：其係以時速四十公里之速度行駛等情，顯
        見其於案發當時確係超速行駛，是告訴人就本件車禍之發生，尚難認無任何
        過失。」（見判決書第四頁）。
      (4)原告於警局初訊時亦自承：「（事故前有無看見對方自何方向來，距你車多
        遠？）事故前有看見對方車（指被告車）在左前，距我車約三公尺遠。」（
        見偵訊筆錄）足徵，事發當時，被告確係駛在前，而原告則自後方疾駛而來
        ，渠發見被告在此前方時僅有三公尺之距離，若非原告超速行駛，且疏未注
        意車前狀況，當不致發生事故。
（三） 再就原告請求損害之金額答辯如下：
       (1)原告主張花費醫寮費用四十萬元，然未見提出任何證明，從而，該四十萬
         元如何計算而得？與本件事故是否有關？是否必要？均不明瞭，足徵上開
         主張顯乏所據。
       (2)原告主張「需特別調養，計花費六十萬元」等情，惟何謂特別調養？該支
         出之單據何在？是否必要？亦未見提出任何證明，顯係憑空虛捏。
       (3)原告固請求慰撫金五十萬元，惟查本件事故係因原告超速且疏未注意車前
         狀況所致，且渠所受係「頭部外傷右手撕裂傷左手擦傷」（見八十九年四
         月二十四奇美醫院診斷書）等外部皮肉擦傷，該慰撫金之請求顯然過高。
       (4)原告又於九十年四月二十五日之補充理由狀中陳稱：「醫療費用及機車修
         理費共二萬一千元百二十二元」，惟按「附帶民事訴訟請求回復之損害以
         被訴犯罪事實所生之損害為限」（見最高法院六十年台上字第六三三號判
         例），本件被告被訴犯罪事實為過失傷害罪，並不包括毀損罪，則原告上
         開機車修理費之請求，顯不合法。而渠所稱之「高級中藥草及補給品計三
        十六萬一千五百元」均無任何收據可考，顯然不實。又，渠提出奇美醫院九
        十年四月六日之診斷書係記載「雙膝髖骨軟化症，右手肘肌腱炎」，而九十
        年三月九日之診斷書則記載「下背右手肘肌腱炎」，顯然均與本件車禍事故
        無涉，且該診斷書係在事故（八十九年四月二十二日）發生後近一年才提出
        ，更非本件事故所造成。
三、證據：提出事故調查報告表、富邦公司查證報告表、被告之警訊筆錄、原告之警
    訊筆錄及診斷書各一件（以上均影本）為證。
丙、本院依職權調閱本院八十九年度交易字第六００號被告甲○○過失傷害案件刑事
    偵審卷宗，並分別向財政部財稅資料中心、財政部臺灣省南區國稅局台南市分局
    及台北縣分局函查兩造最近三年來綜合所得稅結算申報暨財產總歸戶資料。
    理      由
一、原告起訴主張；被告甲○○於八十九年四月二十二日下午，駕駛車牌號碼Ｇ二─
    二四０九號自用小客車，沿屬於雙向二車道之台南市○○路之快車道，由東往西
    方向行駛，於同日下午二時許，途經該路四八五巷口西側時，原應注意汽車在雙
    向二車道行駛時，於快慢車道間變換車道時，應注意安全距離，而依當時天候晴
    朗、路面乾燥無缺陷、道路上未有任何障礙物、視距復屬良好等情形以觀，客觀
    上亦無不能注意之情事，其竟於見對向車道有另一小客車欲左轉時，即貿然由快
    車道上向右偏向慢車道，而未注意與他車間之安全距離，適原告騎乘車牌號碼Ｕ
    ＰＮ─五六八號輕型機車，沿上述開元路慢車道，由東往西方向超速行駛至該處
    ；被告甲○○因有前開疏失，致原告行車至該處，見甲○○之小客車偏向其行向
    之慢車道時，業已避煞不及，其左腰部遂受到該小客車之車身後側擦撞，原告因
    之行車不穩，而向右偏駛並撞及違規停放於路邊之被告丙○○所有之車牌號碼Ｓ
    三—０六一二號自用小客車之左側照後鏡，原告隨即人、車倒地，並受有頭部外
    傷、右手臂裂傷、左手擦傷等傷害，爰依侵權行為法律關係，請求被告甲○○給
    付醫療費用、增加生活上必要之支出及非財產上之損害共計一百五十萬元及法定
    遲延利息，嗣於九十年六月十九日具狀減縮訴之聲明請求一百四十九萬元及法定
    遲延利息等語，被告甲○○則以：伊與駕駛之車輛未與原告所駛之機車發生碰撞
    ，伊無過失，不應賠償，另本件同案被告丙○○已有給付原告和解金，這部分應
    依民法二百七十四條連帶債務之法律關係，予以扣除等語，資為抗辯。
二、原告起訴主張；被告甲○○於八十九年四月二十二日下午，駕駛車牌號碼Ｇ二─
    二四０九號自用小客車，沿屬於雙向二車道之台南市○○路之快車道，由東往西
    方向行駛，於同日下午二時許，途經該路四八五巷口西側時，原應注意汽車在雙
    向二車道行駛時，於快慢車道間變換車道時，應注意安全距離，而依當時天候晴
    朗、路面乾燥無缺陷、道路上未有任何障礙物、視距復屬良好等情形以觀，客觀
    上亦無不能注意之情事，其竟於見對向車道有另一小客車欲左轉時，即貿然由快
    車道上向右偏向慢車道，而未注意與他車間之安全距離，適原告騎乘車牌號碼Ｕ
    ＰＮ─五六八號輕型機車，沿上述開元路慢車道，由東往西方向超速行駛至該處
    ；被告甲○○因有前開疏失，致原告行車至該處，見甲○○之小客車偏向其行向
    之慢車道時，業已避煞不及，其左腰部遂受到該小客車之車身後側擦撞，原告因
    之行車不穩，而向右偏駛並撞及違規停放於路邊之被告丙○○所有之車牌號碼Ｓ
    三—０六一二號自用小客車之左側照後鏡，原告隨即人、車倒地，並受有頭部外
    傷、右手臂裂傷、左手擦傷等傷害等語，業據原告提出診斷證明書為證，被告甲○○雖以前揭情詞置辯，惟查：
（一）原告於本院八十九年度交易字第六００號過失傷害刑事案件警訊時及本院審理
      中亦均明確指陳：被告甲○○駕駛之上開小客車，係因向右偏出慢車道，而擦
      撞其左側腰部，其乃偏右撞上停放於路邊之車牌號碼Ｓ三—０六一二號自用小
      客車等語（八十九年四月二十二日警訊筆錄、本院八十九年十月二十日訊問筆
      錄參照），顯見本件車禍當時，被告甲○○之小客車雖未直接撞及原告之機車
      ，然原告之所以撞及違規停放路旁之另一小客車，致人、車倒地受傷，則係因
      被告甲○○之小客車向右偏至慢車道，而擦撞原告之腰部所引致，則本件原告
      受傷，與被告甲○○之上述駕車行為，具有相當因果關係甚明。從而，被告王
      民徒以其小客車未與原告之機車發生碰撞一事，抗辯其無過失，顯非有理。
（二）按汽車在雙向二車道行駛時，於快慢車道間變換車道時，應注意安全距離，道
      路交通安全規則第九十七條第五款定有明文，而本件被告甲○○於上開刑事案
      件審理時自承：案發當時其車身業已部分進入慢車道上，：：伊沒有要轉彎沒
      有必要打方向燈，伊那時在路口，是因要閃路口的車等情（見上開刑事案件八
      十九年十月二十日訊問筆錄），可知其於上開時、地，駕車於前述屬雙向二車
      道之開元路上行駛時，因見對向車道有另一小客車欲做左轉，其為避開該小客
      車，並期儘快通過該路段，乃由其原本行駛之快車道向右偏駛進入慢車道，是
      其此一駕駛行為，仍屬於快慢車道間變換車道。基此，被告甲○○駕車於雙向
      二車道行駛，在快慢車道間變換車道時，本應注意安全距離，而當時天候晴朗
      、路面乾燥無缺陷、道路上未有任何障礙物、視距復屬良好等情，有台南市警
      察局交通隊道路交通事故調查報告表一份在卷足參，依此情況判斷，客觀上亦
      無不能注意之情事，然其竟疏於注意與他車間之安全距離，而貿然變換車道並
      駛進同向之慢車道，以致車身右側擦撞原告之腰部，復導致原告行車不穩，而
      失控撞及路邊違規停放同案被告甲○○所有之車輛而受傷，故被告甲○○之前
      開駕駛行為，顯有過失。
（三）被告甲○○因本件過失傷害案件，經本院八十九年度交易字第六００號刑事判
      決判處拘役五十日（得易科罰金）確定，並經本院依職權調閱本院八十九年度
      交易字第六００號被告甲○○過失傷害案件刑事偵審卷宗核閱屬實，並有該刑
      事判決在卷可憑。則被告甲○○於右揭時地駕車，自應注意上述規定，以策安
      全，且依當時狀況又非不能注意及之，竟疏未注意，以致肇事，其行為顯有過
      失甚明，而其過失行為與原告受傷間復有相當因果關係，原告主張被告甲○○
      就本件車禍具有過失，應堪採信。惟被告丙○○就本件車禍之發生，亦有過失
      （按原告與被告丙○○已於本院九十年四月十九日審理期日達成訴訟上和解，
      被告丙○○願給付原告一萬元，原告對被告丙○○其餘請求拋棄）；又原告在
      屬市區道路之台南市○○路上行駛，其時速依照道路交通安全規則第九十三條
      第一項第三款之規定，應不得超過三十公里，而原告於上開刑事案件警訊時業
      已自稱：其係以時速四十公里之速度行駛等情，顯見其於本件車禍發生當時係
      超速行駛，是原告就本件車禍之發生，與有過失，斟酌以上各情，本院因認本
      件行車事故之發生，被告甲○○應負擔十分之七之過失責任（另被告丙○○應
      負擔十分之一之過失責任，原告與有十分之二之過失責任）。
三、按民法債編（包括民法第一百九十五條）之規定於八十八年四月二十一日修正公
    布，並於八十九年五月五日施行，而民法債編施行法並無特別規定適用修正施行
    後之民法債編規定，而本件車禍發生時間在民法債編修正施行前，應適用修正前
    之民法債編規定，合先敘明。次按因故意或過失，不法侵害他人之權利者，負損
    害賠償責任；不法侵害他人之身體或健康者，對於被害人因此喪失或減少勞動能
    力，或增加生活上之需要時，應負損害賠償責任；不法侵害他人之身體、健康、
    名譽或自由者，被害人雖非財產上之損害，亦得請求賠償相當之金額；民法第一
    百八十四條第一項前段、第一百九十三條第一項及八十九年五月五日生效施行前
    第一百九十五條第一項前段分別定有明文。被告因過失肇事致造成原告如前述之
    傷害，已如前述，揆諸上開規定，被告自應就原告因此所致財產上及非財產上之
    損害負賠償責任。茲審酌原告請求之項目及金額，應否准許，分述如次：
（一）醫療費用損失部分：
      原告主張其因前開傷害支出醫療費用四十萬元，並提出奇美醫院收費收據六為
      證，經核原告所受傷害及其提出之各收據載明治療費別，屬治療上之必要費用
      有八千四百五十二元（原告提出之奇美醫院收費收據共十一張，金額共計八千
      九百十二元，惟其中九十年六月十三日收據二百二十元及九十年五月十七日收
      據二百四十元係因膝部疼痛就診，與本件車禍無關，有奇美醫院九十年八月二
      十八日函附卷可稽，故此部分四百六十元非本件車禍治療上之必要費用，應予
      剔除），則原告請求被告賠償八千四百五十二元之醫療費用損失，應予准許。
      至原告主張其餘之醫療費用、國術館敷藥及高級中藥及補給品部分，因原告並
      未提出醫療費用之收據以資佐證，且未提出就醫診治或療養之醫療院所供本院
      查核，不應准許。故原告請求被告賠償醫療費用於八千五百四十二元之範圍內
      ，核屬正當，應予准許；逾此部分之請求，不應准許。
（二）增加生活上必要之支出：
      原告主張其因被撞傷而迄今仍時有暈眩，短暫失明、記憶力減弱等車禍後遺症
      ，需特別調養，計已花費六十萬元云云，惟原告此部分主張，為被告甲○○所
      否認，原告復未能舉證證明有上開支出，其此部分之請求，不應准許。另原告
      主張其父母南北往返送藥給原告，原告父母南北往返多次支出高速公路之通行
      費，被告甲○○亦應賠償云云，惟查本件原告為乙○○，並非原告之父母，原
      告既未支出上開費用，即不得據以向被告甲○○請求此部分賠償。
（三）機車修理費：
      按因犯罪而受損害之人，於刑事訴訟程序固得附帶提起民事訴訟，對於被告請
      求回復其損害，但其請求回復之損害，以被訴犯罪事實所生之損害為限，否則
      縱令得依其他事由，提起民事訴訟，亦不得於刑事訴訟程序附帶為此請求，有
      最高法院六十年台上字第六三三號判例可資參照。經查原告主張支出機車修理
      費八千五百七十元，固據其提出收據一件為證，惟本件請求侵權行為損害賠償
      事件，原係原告於上開過失傷害刑事案件提起附帶民事訴訟，經本院交通法庭
      移送至民事庭，而被告甲○○被訴犯罪事實係過失傷害，並不及於過失毀損他
      人之物，則依上開說明，原告請求被告甲○○應賠償機車修理費八千五百七十
      元，並非被告甲○○過失傷害所生之損害，自不應准許。
（四）非財產上之損害部分：
      本院審酌原告所受傷害情形，及其為此受有生活上不便之苦，暨兩造之身分、
      地位及經濟能力（原告為於八十九年十二月日專科學校畢業，現任軍官，每月
      薪資收入約三萬多元，現名下無任何不動產，八十八年度有利息所得二千一百
      零六元；被告為研究所碩士班畢業，現在私人公司擔任副理，現名下有土地三
      筆、房屋二間、車輛一部及投資一筆，八十八年度有薪資所得二百二十九萬一
      千一百元、其他所得四萬二千三百二十五元、營利所得四萬四千六百六十八元
      ，利息所得一萬三千零四十三元；八十七年度有薪資所得三百零三萬七千四百
      元、其他所得二萬六千零三十元、利息所得七千八百三十五元，此為兩造所不
      爭，且有財政部台灣省南區國稅局台南市分局及財政部台灣省北區國稅局台北
      縣分局所函送之歸戶財產查詢清單及所得資料、財政部財稅資料中心之調件明
      細表在卷可參。）等一切情狀，認原告請求非財產上損害賠償二十五萬元為適
      當。
（五）綜上所述，原告所得主張由被告賠償之項目及金額如下：(1)醫療費用八千四百
      五十二元；(2)二十五萬元，以上合計為二十五萬八千四百五十二元。惟扣除原
      告與有過失部分，則被告甲○○就本件車禍之過失比例為十分之七；另被告丙○○應負擔十分之一之過失責任，則被告甲○○所負損害賠償金額應依此比例
      為應給付原告十八萬零九百十六元（計算式258452x7/10=180916.4  ，元以下
      四捨五入）；原告逾此部分之請求，即非有理由，不應准許（至於被告丙○○
      所負損害賠償金額應依此比例應為二萬五千八百四十五元【計算式258452x1/
      10  =25845.2，元以下四捨五入】，惟原告與被告丙○○已於本院審理時達成
      訴訟上和解，被告丙○○願給付原告一萬元，原告對被告丙○○其餘請求拋棄
      ，則原告就其拋棄之一萬五千八百四十五元部分，自不得再對被告甲○○請求
      ，併此敘明）。
四、從而，原告依據侵權行為之法律關係，請求被告應給付原告十八萬零九百十六元
    元及自起訴狀繕本送達翌日即八十九年十一月七日起至清償日止，按週年利率百
    分之五計算之利息，為有理由，應予准許。逾此部分之請求，為無理由，應予駁
    回。
五、兩造分別陳明願供擔保，聲請宣告假執行或免為假執行，經核原告勝訴部分，合
    於法律之規定，爰分別酌定相當之擔保金額併予宣告之；至原告敗訴部分，其假
    執行之聲請，因訴之駁回而失所附麗，不予准許。
六、結論：本件原告之訴，為一部有理由，一部無理由，並依民事訴訟法第七十九條
    但書、第三百九十條第二項、第三百九十二條，判決如主文。
中      華      民      國    九十      年      十      月    三十      日
                                臺灣臺南地方法院民事第三庭
~B法      官  翁金緞
右為正本係照原本作成
如對本判決上訴，須於判決送達後廿日內向本院提出上訴狀
中      華      民      國    九十      年      十      月    三十      日
~B法院書記官  許悉愛


司法院資訊處製作；財團法人民間司法改革基金會備份。
